ru: Оборудование и технические изделия > Аксессуары для оборудования и технических изделий > Хранение инструментов > Подложки и ложементы для хранения инструментов: Подложки для ящиков; Ложементы для ящиков для инструментов
en: Hardware > Hardware Accessories > Tool Storage & Organization > Tool Organizer Liners & Inserts: Drawer Liners; Tool Box Inserts
pl: Sprzęt > Akcesoria do sprzętu > Przechowywanie i porządkowanie narzędzi > Organizery do narzędzi: Maty do szuflad; Wkładki do skrzynek narzędziowych
da: Isenkram > Isenkram – tilbehør > Værktøjsopbevaring og -organisering > Værktøjskasseopdelere og -indsatser: Skuffeopdelere; Værktøjskasseindsatser
nl: Bouwmaterialen > Bouwbeslag > Gereedschapopslag en -indeling > Verdeel- en inzetstukken voor gereedschaporganizers: Verdeelstukken voor laden; Inzetstukken voor gereedschapskisten
ko: 철물 > 철물 부대용품 > 공구 수납/정리 > 도구 정리함 깔개/칸막이: 서랍 깔개; 공구 상자 칸막이
fi: Rakentaminen > Tarvikkeet > Työkalujen säilytys > Työkalujen säilytyslokero ja sisämuotit: Vetolokerojen vuoret; Työkalulaatikon järjestäminen
pt-BR: Ferragens > Acessórios para ferragens > Porta-ferramentas > Organizador de ferramentas: Forros de gaveta; Inserções para caixa de ferramentas
bg-BG: Железария > Обков и аксесоари > Съхранение и организация на инструменти > Подложки и вложки за организиране на инструменти: Подложки за чекмеджета; Вложки за кутия с инструменти
cs: Kutilství a řemeslo > Kutilství a řemeslo – příslušenství > Ukládání a organizace nářadí > Vložky do organizérů na nářadí: Vložky do zásuvek; Vložky do skříněk na nářadí
nb: Maskinvare > Tilbehør til materiell > Oppbevaring og organisering av verktøy > Innlegg og trekk til verktøyorganisering: Skuffeinnlegg; Innsatser for verktøykasse
fr: Quincaillerie > Accessoires de quincaillerie > Organisation et rangement d’outils > Rangements et caissons pour caisses à outils: Rangements de tiroirs; Caissons de boîte à outils
zh-TW: 硬體 > 硬體配件 > 工具收納 > 工具收納隔板/襯墊: 抽屜襯墊; 工具箱襯墊
el: Υλικά κατασκευών > Αξεσουάρ υλικού > Αποθήκευση & οργάνωση εργαλείων > Εσωτερικές επενδύσεις & ενθέματα οργάνωσης εργαλείων: Επενδύσεις συρταριών; Ένθετα εργαλειοθήκης
sv: Metallprodukter > Tillbehör till järnvaror > Förvaring och organisering av verktyg > Insatser för verktygslåda: Lådfodring; Verktygslådinsats
sl-SI: Gradbena oprema > Dodatki za gradbeno opremo > Shranjevanje in organizacija orodja > Podloge in vstavki za organizatorje orodja: Podloge za predale; Vstavki za škatlo za orodje
lt-LT: Techninė įranga > Techninės įrangos priedai > Įrankių saugojimas ir tvarkymas > Įrankių dėklų paklotai ir įdėklai: Stalčių įdėklai; Įrankių dėžių įdėklai
hu: Hardver > Hardverkiegészítők > Szerszámtároló és -szervező > Szerszámrendező bélések és betétek: Fiókbetétek; Szerszámosdoboz-betétek
ro-RO: Feronerie > Accesorii de feronerie > Depozitarea și organizarea sculelor > Căptușeli și inserții pentru organizatoare de scule: Inserții pentru sertare; Inserții pentru cutii de scule
tr: Hırdavat > Tesisat Aksesuarları > Alet Saklama ve Düzenleme > Araç Düzenleyici Yuvaları: Çekmece Düzenleyiciler; Alet Kutusu Ek Parçaları
zh-CN: 五金/硬件 > 五金配件 > 工具存储与收纳 > 工具收纳装置衬垫/内衬: 抽屉衬垫; 工具箱内衬
ja: DIY用品 > DIY小物類 > 工具保管用品 > 工具箱用中敷/シート: 引き出し中敷き; 工具箱シート
pt-PT: Equipamento > Acessórios de equipamento > Armazenamento e organização de ferramentas > Forro s e inserções de organizador de ferramentas: Forros de gavetas; Inserções de caixa de ferramentas
sk-SK: Náradie > Príslušenstvo ku kovaniu > Uskladnenie a organizácia nástrojov > Vložky do organizéra nástrojov: Vložky do zásuviek; Vložky do boxov na náradie
es: Bricolaje > Accesorios de bricolaje > Organización y almacenamiento de herramientas > Protectores y compartimentos para herramientas: Revestimientos para cajones; Insertos para cajas de herramientas
hr-HR: Željezarija > Metalni dodaci > Skladištenje i organizacija alata > Obloge i umetci za organizaciju alata: Obloge za ladice; Umeci za kutiju za alat
th: ฮาร์ดแวร์ > อุปกรณ์ฮาร์ดแวร์ > การจัดเก็บและการจัดระเบียบเครื่องมือ > ที่รองที่จัดระเบียบเครื่องมือ: แผ่นรองลิ้นชัก; ส่วนแทรกกล่องเครื่องมือ
de: Heimwerkerbedarf > Bauzubehör > Werkzeugaufbewahrung & Ordnungssysteme > Einsätze zur Werkzeugaufbewahrung: Schubladeneinlagen; Werkzeugkasteneinsätze
it: Articoli di ferramenta > Accessori ferramenta > Conservazione/ordine attrezzi > Fodere e inserti per l'organizzazione di strumenti: Fodere per cassetti; Inserti per cassetta degli attrezzi
vi: Phần cứng > Phụ kiện phần cứng > Cất giữ và sắp xếp dụng cụ > Hộp đựng dụng cụ: Tấm lót ngăn kéo; Tấm lót hộp dụng cụ